最高法院刑事判決                              八十六年度台上字第五一四五號
    上訴人  乙○○
            甲○○
右上訴人等因走私案件，不服台灣高等法院高雄分院中華民國八十六年五月十三日第
二審更審判決（八十六年度上更(一)字第一三○號，起訴案號：台灣澎湖地方法院檢察
署八十四年度偵字第四三九、四五九號），提起上訴，本院判決如左：
    主  文
上訴駁回。
    理  由
一關於上訴人甲○○部分
按刑事訴訟法第三百七十七條規定：上訴於第三審法院，非以判決違背法令為理由，
不得為之。是提起第三審上訴，應以原判決違背法令為理由，係屬法定要件。且必須
依據卷內資料為具體之指摘，並足據以辨認原判決已具備違背法令之形式，始屬相當
。本件原判決論處上訴人甲○○以共同私運管制物品進口逾公告數額之走私物品罪刑
。係依憑上訴人甲○○於警訊時供承之事實，參酌已判刑確定之共同被告洪文水、林
木盛及乙○○供述之情節，扣案未稅七星牌洋菸及支票、財政部高雄關稅局函等證據
資料，而為論斷，已述其所憑之證據及認定之理由。而以上訴人甲○○嗣否認有上
揭犯行，所辯：扣案之漁船係伊於民國八十四年六月間以每月新台幣（下同）五萬元
之代價租予洪文水使用，他們要出港向我借十萬元是要買油及日常生活用品，查獲當
日伊係應洪文水之邀而赴澎收取借款及船租，該款是否係販售走私物品所得伊並不知
情，至伊於扣案款項來源數額所述與洪文水不符，係因時間經過及個人記憶力不佳所
致，伊實無共同參與本件走私之情事。洪文水警訊時雖然曾供述向大陸漁船購買二十
五箱七星牌之洋煙，惟警方八十四年七月十日查獲時，僅查扣四千五百十包之未稅洋
煙，並無其他證據足以證明購入二十五箱之洋煙，亦不能據以核算完稅價格為十六萬
四千一百四十元，依查扣之四千五百十包核算其完稅價格尚未逾十萬元，故並不觸犯
走私條例之罪，扣案之二十萬元確實是洪文水償還甲○○之借款及支付船租云云，均
為飾卸之詞，在理由內依據卷證資料，一一指駁。從形式上觀察，原判決並無證據上
理由不備或適用法則不當之違法情形存在。上訴意旨，置原判決所為明白論斷於不顧
，仍重複其為原審所不採取之陳詞，為單純事實上之爭執，難認已符合首揭法定之第
三審上訴要件。依前開說明，自非適法之第三審上訴理由，其上訴違背法律上之程式
，應予駁回。又本件關於上訴人甲○○部分既因上訴不合法而從程序上駁回，其請求
為緩刑之宣告，本院無從審酌，附此明。
二關於上訴人乙○○部分
查第三審上訴書狀，應述上訴之理由，其未述者，得於提起上訴後十日內補提理
由書於原審法院，已逾上述期間，而於第三審法院未判決前仍未提出上訴理由書狀者
，第三審法院應以判決駁回之，刑事訴訟法第三百八十二條第一項、第三百九十五條
後段規定甚明。本件上訴人乙○○因走私案件，不服原審判決，於八十六年六月十日
提起上訴，並未述理由，迄今逾期已久，於本院未判決前仍未提出，依上開規定其
上訴自非合法，應予駁回。
據上論結，應依刑事訴訟法第三百九十五條，判決如主文。
中      華      民      國    八十六    年      八      月    二十八    日
                              最高法院刑事第六庭
                                  審判長法官  黃  劍  青
                                        法官  劉  敬  一
                                        法官  林  增  福
                                        法官  林  文  豐
                                        法官  邵  燕  玲
      右正本證明與原本無異
                                              書  記  官
中      華      民      國    八十六    年      九      月      五      日
